【裁判字號】    89,上易,244
【裁判日期】    890308
【裁判案由】    違反能源管理法
【裁判全文】
臺灣高等法院高雄分院刑事判決          八十九年度上易字第二四四號
    上  訴  人  台灣高雄地方法院檢察署檢察官
    被      告  乙○○
右上訴人因違反能源管理法案件，不服臺灣高雄地方法院八十八年度易字第四八四０
號中華民國八十八年十二月三十日第一審判決（起訴案號：臺灣高雄地方法院檢察署
八十八年度偵字第二三九００號），提起上訴，本院判決如左：
      主      文
原判決撤銷。
乙○○未經許可而經營中央主管機關指定之能源產品之銷售業務，累犯，處有期徒刑
捌月。
汽油佰公升、加油機壹台、油槍壹支、油槽壹個、販賣汽油所得款項新台幣肆佰元
，均沒收。
      事      實
一、本院認定之犯罪事實與原審判決書之記載相同，茲引用之。（如附件）
      理      由
一、引用原審判決書所記載之證據及理由欄中關於論罪之部分。
二、原審予以論科，固非無見，惟被告已有二次違反能源管理法之前科，前後經判處
    有期徒刑五月，有期徒刑六月，甫經執行完畢，已如前述，乃猶擅自私設加油站
   銷售汽油，足以危害公共安全，顯見其不知悔改，毫無悔意，原審僅量處有期徒
    刑六月，併科罰金新台幣十萬元，尚嫌略輕，檢察官上訴意旨，執此指摘原判決
    不當，為有理由，自應由本院將原判決撤銷改判。爰審酌被告有二次違反能源管
    理法之前科，猶再犯本案之罪，足見其惡性非輕，不知悔改，惟犯罪後坦承犯行
    ，態度良好等一切情狀，量處有期徒刑八月。扣押之汽油三百公升，係被告未經
    許可銷售之產品，併依能源管理法第二十條之一後段之規定予以宣告沒收。另加
    油機一台、油槍一支、油槽一個，販賣汽油所得四百元，均係被告所有，且為供
    犯前開罪所用之物或因犯罪所得之物，業據其供述在卷，爰分別依刑法第三十八
    條第一項第二款、第三款之規定，併予宣告沒收。
據上論結，應依刑事訴訟法第三百六十九條第一項前段、第三百六十四條、第二百九
十九條第一項前段、能源管理法第二十條之一、刑法第十一條、第四十七條、第三十
八條第一項第二款、第三款，判決如主文。
本案經檢察官邱榮藏到庭執行職務。
中    華    民    國     八十九     年       三       月     八   日
                              臺灣高等法院高雄分院刑事第九庭
                         審判長法官  張甲松
                                        法官  張盛喜
                                        法官  任森銓
右正本證甲與原本無異。
不得上訴。
                                      書記官  張文斌
中    華    民    國     八十九     年       三       月    十    日
附錄：本判決論罪科刑法條：
能源管理法第二十條之一
未經許可而經營中央主管機關指定之能源產品之輸入、輸出、生產、銷售業務者，處
一年以下有期徒刑、拘役或科或併科新臺幣三十萬元以下罰金，並得沒收其輸入、輸
出、生產、銷售之產品。
                                                                    Ｊ
臺灣高雄地方法院刑事判決                        八十八年度易字第四八四號
    公  訴  人  臺灣高雄地方法院檢察署檢察官
    被      告  乙○○  男四十三歲（民國○○○年○月○日生）
                        身分證統一編號：Ｍ一二一一一七七四號
                        住高雄縣仁武鄉拷潭村建興巷二十一號
右列被告因違反能源管理法案件，經檢察官提起公訴（八十八年度偵字第二三九００
號），本院判決如左：
    主    文
乙○○未經許可而經營中央主管機關指定之能源產品之銷售業務，累犯，處有期徒刑
陸月，併科罰金新台幣拾萬元，有期徒刑如易科罰金，以佰元折算壹日，罰金如易
服勞役，以新台幣玖佰元即銀元佰元折算壹日。
汽油佰公升、加油機壹台、油槍壹支、油槽壹個、販賣汽油所得款項新臺幣肆佰元
，均沒收。
    事    實
一、乙○○前曾於民國（下同）八十五年七月三十日因違反能源管理法案件，經本院
    判處有期徒刑五月，如易科罰金，以三百元折算一日，於八十五年九月十七日判
    決確定，於八十五年十月二十九日准予易科罰金執行完畢；復於八十八年一月二
    十一日因違反能源管理法案件，經本院判處有期徒刑六月，如易科罰金，以三百
    元折算一日，於八十八年三月五日判決確定，於八十八年五月二十六日准予易科
    罰金執行完畢。詎仍不知悔改，甲知汽油係經中央主管機關指定為能源之產品，
    非經許可，不得經營銷售業務，於八十八年九月間，在高雄市前鎮區○○○路與
    中華五路口「一九九八洗車中心」內，私設加油站，並向年籍、住所均不詳「吳
    」姓之成年男子，以每公升新台幣（下同）十元之價格，不定時購入汽油，而未
    經中央主管機關行政院經濟部之許可，自八十八年九月十九日起，在上開私設加
    油站，經營中央主管機關指定為能源產品之汽油銷售業務，以每公升十二元之價
    格出售予不特定人，以牟取每公升二元之不法利益，嗣於八十八年九月二十六日
    下午三時十分許，適乙○○在上址為由司機許景旭所駕駛車牌號碼ＰＲ－七一五
    號之營業自小客車加油至三十三點三三公升時，為警當場查獲，並扣得汽油三百
    公升、加油機一台、油槍一支、油槽一個、販賣汽油所得款項新臺幣（下同）四
    百元。
二、案經高雄縣警察局鳳山分局移送台灣高雄地方法院檢察署檢察官偵查起訴。
    理    由
一、右揭事實，業據被告乙○○於警、偵訊及本院審理時，坦承不諱，並核與許景旭
    於警訊時所供述之情節相符，並有汽油三百公升、加油機一台、油槍一支、油槽
    一個、販賣汽油所得款項四百元扣案足資佐證，而前開扣案油品，經抽樣送請中
    國石油股份有限公司鑑定，該油樣經中油煉製研究所化驗結果符合能源管理法第
    一章第二條第一項所稱「石油及其產品」與經濟部經能字第八五四六一一二四
    號公告能源產品認定基準之「汽油」規範相符，此有該公司八十八年十一月十五
    日高處（八八）高執字第八八一一０三五二號函一紙附卷可稽。事證甲確，被告
    右揭犯行，洵堪認定。
二、核被告所為，係犯能源管理法第二十條之一前段之未經許可而經營中央主管機關
    指定之能源產品之銷售業務罪。又「銷售」本質上係屬集合犯，被告以單一犯意
    為多次買進、賣出行為，應論以集合犯之單純一罪。查被告於八十五年七月三十
    日因違反能源管理法案件，經本院判處有期徒刑五月，如易科罰金，以三百元折
    算一日，於八十五年九月十七日判決確定，於八十五年十月二十九日准予易科罰
    金執行完畢；復於八十八年一月二十一日因違反能源管理法案件，經本院判處有
    期徒刑六月，如易科罰金，以三百元折算一日，於八十八年三月五日判決確定，
    於八十八年五月二十六日准予易科罰金執行完畢之事實，此有臺灣高雄地方法院
    檢察署刑案資料查註紀錄表在卷可按，其於五年之內再犯有期徒刑以上之本罪，
    係屬累犯，應依刑法第四十七條之規定加重其刑。爰審酌被告已有二次違反能源
    管理法之前科，並甫經執行完畢，竟不知悔改，仍擅自私設加油站銷售汽油，侵
    害能源之健全管制，並其私設之加油站，足以危害公共安全，然以其犯後坦承犯
    行，態度良好等一切情狀，量處如主文所示之刑，併分別諭知如易科罰金、易服
    勞役之折算標準。扣案汽油三百公升，係被告未經許可銷售之產品，爰依能源管
    理法第二十條之一後段之規定予宣告沒收；而加油機一台、油槍一支、油槽一個
    、販賣汽油所得四百元，均係被告所有，且為供犯前開罪所用之物、因犯罪所得
    之物，業據其供述在卷，爰分別依刑法第三十八條第一項第二款、第三款之規定
    ，併予宣告沒收。
據上論斷，依刑事訴訟法第二百九十九條第一項前段，能源管理法第二十條之一，刑
法第十一條、第四十一條、第四十二條第二項、第三十八條第一項第二款、第三款、
第四十七條，罰金罰鍰提高標準條例第二條，現行法規所定貨幣單位折算新台幣條例
第二條，判決如主文。
中      華      民      國    八十八    年     十二     月     三十     日
                                    台灣高雄地方法院刑事庭
                                        法  官  顏  世  傑
右為正本證甲與原本無異。
如不服本判決，應於送達後十日內，向本院提出上訴狀。
                                        書記官  呂  怜  勳
中      華      民      國    八十八    年     十二     月     三十     日
附錄本案論罪科刑法條：
能源管理法第二十條之一：
  未經許可而經營中央主管機關指定之能源產品之輸入、輸出、生產、銷售業務者，
  處一年以下有期徒刑、拘役或科或併科新台幣拾萬元以下罰金，並得沒收其輸入
  、輸出、生產、銷售之產品。


司法院資訊處製作；財團法人民間司法改革基金會備份。
